臺灣桃園地方法院民事裁定
111年度事聲字第12號
異  議  人  陳思縈（原名：陳芳潔）


            李興志  

上列異議人與相對人林俊融間聲請確定訴訟費用額事件，異議人
對本院司法事務官於民國110年12月8日所為110年度司聲字第372
號裁定聲明異議，本院裁定如下： 
    主  文
異議駁回。
    理  由
一、按當事人對於司法事務官處理事件所為之終局處分，得於處
    分送達後10日之不變期間內，以書狀向司法事務官提出異議
    ；司法事務官認前項異議有理由時，應另為適當之處分；認
    異議為無理由者，應送請法院裁定之。法院認第1項之異議
    為有理由時，應為適當之裁定；認異議為無理由者，應以裁
    定駁回之。前項裁定，應敘明理由，並送達於當事人，民事
    訴訟法第240條之4第1項前段、第2項、第3項、第4項分別定
    有明文。查本院司法事務官於民國110年12月8日所為110年
    度司聲字第372號裁定（下稱原裁定）係於110年12月23日寄
    存送達予異議人，是異議人於111年1月3日具狀向本院聲明
    異議，尚未逾異議期間，合先敘明。
二、本件異議意旨略以：鈞院108年度訴字第475號判決相對人敗
    訴，訴訟費用由相對人林俊融負擔，嗣相對人不服就其中新
    臺幣（下同）30萬元提起上訴，經臺灣高等法院（下稱高院
    ）108年度上易字第1156號判決諭知第一審（除確定部分外
    ）及第二審訴訟費用，由異議人連帶負擔2分之1，餘由相對
    人負擔確定，故就第一審訴訟相對人係全部敗訴，訴訟費用
    應由其全數負擔，至相對人所提第二審上訴，為新提起之訴
    訟，訴訟費用應另外計算，原裁定所為之訴訟費用數額計算
    已有錯誤；又相對人同時對異議人等2人聲請強制執行各15
    萬元，而異議人李興志已於110年9月間遭執行15萬元完畢，
    因此於109年8月21日經臺灣臺南地方法院109年度司執助字
    第1122號對異議人陳思縈所執行之1,608元為溢出執行，應
    予返還；另異議人陳思縈於110年11月2日自行匯款792元訴
    訟費用予相對人，係因不諳法律程序才貿然匯款，故應予以
    扣除，爰依法聲明異議等語。
三、按法院未於訴訟費用之裁判確定其費用額者，第一審受訴法
    院於該裁判有執行力後，應依聲請以裁定確定之。上開確定
    之訴訟費用額，應於裁定送達之翌日起，加給按法定利率計
    算之利息。民事訴訟法第91條第1項、第3項分別定有明文；
    次按，民事訴訟法第91條第1項所定之訴訟費用額程序，僅
    在審究具有訴訟費用償還請求權之一造當事人所開列之費用
    項目，及其提出支付費用之計算書等證據，是否屬於訴訟費
    用之範圍，以確定應負擔訴訟費用之他造當事人所應賠償其
    訴訟費用之數額，性質上係就訴訟費用負擔之裁判為補充性
    確定其數額之裁定程序。從而，於確定訴訟費用額之程序中
    ，他造當事人自不得提出關於訴訟費用償還請求權業已清償
    、抵銷、免除、和解或罹於時效消滅等實體法上權利消滅之
    抗辯（最高法院109年度台抗字第277號裁定意旨參照）。
四、經查，相對人前對異議人提起請求損害賠償80萬元事件，經
    本院108年度訴字第475號判決相對人敗訴，並諭知：「訴訟
    費用由原告負擔。」，相對人不服，就其中30萬元提起上訴
    ，經高院108年度上易字第1156號判決異議人應連帶給付相
    對人15萬元，並諭知：「第一審（除確定部分外）及第二審
    訴訟費用，由被上訴人連帶負擔2分之1，餘由上訴人負擔」
    確定。是相對人於第一、二審分別繳納之裁判費8,700 元、
    4,800 元，依照前開主文所示，第一審確定部分為50萬元，
    該部分訴訟費用為5,438 元（計算式：8,700 ×500000/8000
    00=5,438元，元以下四捨五入，下同），應由相對人負擔，
    第一審確定外及第二審訴訟費用合計為8,062 元（計算式：
    8,700-5,438+4,800=8,062 ），由異議人連帶負擔1/2 即4,
    031元（計算式：8,062 ×1/2=4,031），是原裁定依照前開
    判決主文所計算相對人應連帶負擔之訴訟費用額，並依民事
    訴訟法第91條第3 項規定，加計遲延利息，並無違誤；異議
    人稱第一審乃相對人全部敗訴，訴訟費用應由相對人全數負
    擔云云，已與前開判決主文所示不符，顯難憑採；至異議人
    所提前開判決所示之賠償金額，異議人李興志已遭執行15萬
    元，是異議人陳思縈另遭執行之1,608元應予返還、匯款相
    對人之792元應於確定訴訟費用額中抵銷扣除部分，揆諸上
    開見解，均非確定訴訟費用額裁定程序中所得審究，是本件
    異議人此部分所述，亦屬無稽。
五、從而，異議意旨指摘原裁定不當，聲明廢棄原裁定云云，為
    無理由，應予駁回。
六、爰裁定如主文。
中　　華　　民　　國　　111 　年　　6 　　月　　16　　日
                  民事第二庭    法　官　廖子涵
正本係照原本作成。
如不服本裁定應於送達後10日內向本院提出抗告狀，並應繳納抗
告費新台幣1000元。
中　　華　　民　　國　　111 　年　　6 　　月　　16　　日
                                書記官  李慧慧